# 请教投资性房地产公允价值计量

提问人：jy03657116 时间：2018-03-13 19:47:32
请教： 1.企业自建房产，用于出租，项目开工前就确定用于出租。请问达到预定可使用状态时，在建工程转投资性房地产，按照当时的公允价值作为投资性房地产的成本，公允价值大于在建工程成本的差额是确认公允价值损益，还是确认其他综合收益？ 2.如果确认为其他综合收益，假设其他综合收益 200 万元，后期项目决算，最终的决算价款比在建工程转投资性房地产时的成本大 500 万，那么这 500 万应当如何处理，确认 200 万冲其他综合收益，另外 300 万增加投资性房地产成本？还是 500 万直接增加投资性房地产成本?

回答人：chenyiwei
1 、公允价值变动损益。因为这不是其他用途的房地产转为投资性房地产。 2 、在公允价值模式下，无论决算成本如何，都不影响公允价值，所以这实际上是成本和公允价值变动之间的一增一减。